臺灣高等法院臺中分院刑事裁定        100年度交抗字第670號
抗  告  人
即受處分人   游偉評
上列抗告人因違反道路交通管理處罰條例聲明異議案件，不服臺
灣南投地方法院中華民國100年7月8日所為裁定（100年度審交聲
字第402號），提起抗告，本院裁定如下：
    主    文
抗告駁回。
    理    由
一、原裁定意旨略以：異議人即受處分人游偉評於民國（下同）
    100年2月18日，駕駛車牌號碼YY-1150號租賃小客車，行經
    雲林縣東勢鄉○○路與內環路路口處，因駕車行經有燈光號
    誌管制之交岔路口闖紅燈，經原處分機關依道路交通管理處
    罰條例第63條第1項第3款之規定，裁處異議人記違規點數3
    點，復於上開違規時間起算6個月內之100年4月14日，駕駛
    上開租賃小客車，行經雲林縣斗六市鎮○路○○○路路口處
    ，因駕車行經有燈光號誌管制之交岔路口闖紅燈，經原處分
    機關依同一規定，裁處異議人記違規點數3點，因異議人之
    駕駛執照在6個月內違規記點共達6點以上，嗣由原處分機關
    依同條例第63條第3項規定，裁處異議人吊扣駕駛執照1個月
    ，並施以道路交通安全講習，且上開裁決書已由郵政機關於
    100年4月19日送達異議人位於南投縣草屯鎮○○路1468號之
    戶籍地，並由異議人之同居人即其母黃梨代為收受等情，此
    有汽車記點查詢報表、違規查詢報表、交通部公路總局臺中
    區監理所投監四裁字第裁00-000000000號違反道路交通管理
    事件裁決書、交通部公路總局臺中區監理所南投監理站送達
    證書、異議人全戶戶籍資料、遷徙記錄資料查詢結果各1份
    附卷可稽。是依前開行政程序法之規定，交通部公路總局臺
    中區監理所南投監理站所為之上開裁決處分，已於100年4月
    19日生送達之效力，又異議人之戶籍地在南投縣草屯鎮，與
    交通部公路總局臺中區監理所南投監理站之所在（南投縣南
    投市○○路201號），並非同一鄉鎮市，依法院訴訟當事人
    在途期間標準第4條第1款（誤為第2款）第2目規定，應加計
    在途期間3日，故異議人如欲聲明異議，應於接到裁決書之
    翌日起23日內，即100年5月12日以前向原處分機關具狀聲明
    異議。惟異議人於100年6月20日始向交通部公路總局臺中區
    監理所南投監理站具狀聲明異議，此有上開聲明異議狀上蓋
    有該站100年6月20日總收文章1份附卷可稽，已逾聲明異議
    之不變期間，揆諸前揭說明，異議人就本件裁決處分所為之
    異議為不合法，且屬不得補正之情形，依法自應予以駁回云
    云。
二、抗告意旨略以：抗告人即受處分人（下稱受處分人）游偉評
    不知有裁決書，係因看到第二份講習通知單才知有裁決書，
    而上該裁決書因其母以為係銀行催款書而誤判，因駕照對受
    處分人而言很重要，請求更為適當之裁定云云。
三、按受處分人，不服道路交通管理處罰條例第8條主管機關所
    為之處罰，得於接到裁決書之翌日起20日內，向管轄地方法
    院聲明異議；又交通法庭認聲明異議不合法律上之程式或其
    異議權已經喪失者，應以裁定駁回之，但其不合法律上之程
    式可補正者，應先定期命為補正，逾期不補正者，即予駁回
    ，道路交通管理處罰條例第87條第1項、道路交通事件處理
    辦法第17條分別定有明文。次按處理違反道路交通管理事件
    ，有關文書送達之程序，依行政程序法之規定，亦為違反道
    路交通管理事件統一裁罰基準及處理細則第5條所明定。而
    行政程序法中對於文書送達，於應受送達人之住居所、事務
    所或營業所為之。但在行政機關辦公處所或他處會晤應受送
    達人時，得於會晤處所為之；於應送達處所不獲會晤應受送
    達人時，得將文書付與有辨別事理能力之同居人、受僱人或
    應送達處所之接收郵件人員，行政程序法第72條第1項、第
    73條第1項分別定有明文。
四、經查本件原處分機關之上開裁決書係於100年4月19日送達受
    處分人游偉評之戶籍地（南投縣草屯鎮○○里○○路1468號
    ），因不獲會晤應受送達人本人，故將該文書交付與同居人
    即受處分人之母黃梨代為收受，有個人基本資料查詢一份、
    交通部公路總局臺中區監理所投監四裁字第裁00-000000000
    號違反道路交通管理事件裁決書，暨送達證書等影本各1份
    在卷可稽。而上開補充送達（即由受處分人之母黃梨代為收
    受）與送達於應受送達本人（即受處分人）有同一效力（最
    高法院82年度台上字第1524號判決參照），是本件依法該日
    （100年4月19日）即已生送達之效力。而原處分機關位於南
    投縣南投市，受處分人則居住於南投縣草屯鎮，依法院訴訟
    當事人在途期間標準第4條第1款第2目規定，在途期間為3日
    ，是受處分人倘對系爭裁決書之處分不服，依前揭規定，應
    自該裁決書合法送達之翌日即100年4月20日起算20日，加計
    在途期間3日，即至100年5月12日止之異議期間內聲明異議
    。惟受處分人竟遲至100年6月20日始具狀聲明異議，有卷附
    聲明異議狀上蓋交通部公路總局臺中區監理所南投監理站總
    收文章在卷可憑，其聲明異議顯已逾期。是原審以抗告人之
    抗告顯然不合法律上程式，且無從補正，而予以裁定駁回，
    經核於法並無違誤。至抗告人抗告意旨雖指稱其母以為該裁
    決書係銀行催款書而誤判云云，惟不論是否屬實，均不影響
    該裁決書於100年4月19日已生送達之效力，且抗告人所舉之
    其他理由，亦無法改變其聲明異議已逾期之事實，準此，其
    聲明異議既已逾期，即應予駁回。是原審予以裁定駁回，核
    無不合。抗告意旨徒憑己見指摘原裁定不當，並無理由，應
    予駁回。
五、據上論結，應依道路交通事件處理辦法第25條、刑事訴訟法
    第412條，裁定如主文。
中    華    民    國   100    年    8     月    11    日
            刑事第八庭  審判長法  官  羅  得  村
                              法  官  簡  源  希
                              法  官  劉  榮  服
以上正本證明與原本無異。
不得再抗告。
                              書記官  江  玉  萍
中    華    民    國   100    年    8     月    11    日